臺灣苗栗地方法院刑事判決
110年度金訴字第55號
公  訴  人  臺灣苗栗地方檢察署檢察官
被      告  温婉庭


上列被告因違反洗錢防制法等案件，經檢察官提起公訴（110年
度調偵字第206號），本院判決如下：
    主  文
乙○○共同犯洗錢防制法第十四條第一項之一般洗錢罪，處有期徒
刑陸月，併科罰金新臺幣壹萬元，罰金如易服勞役，以新臺幣壹
仟元折算壹日。
未扣案之犯罪所得新臺幣壹萬伍仟元沒收，於全部或一部不能沒
收或不宜執行沒收時，追徵其價額。
    犯罪事實
一、乙○○知悉依一般社會生活之通常經驗，金融帳戶係個人理財
    及交易之重要工具，為個人信用之表徵，且在金融機構申請
    開立金融帳戶，並持金融卡至自動付款設備提領款項並無特
    殊限制，一般人無故收集取得他人金融帳戶使用，或支付報
    酬或提供利益而指示他人代為提領款項之行徑常與財產犯罪
    之需要密切相關，而預見將金融帳戶提供他人使用，可能供
    他人作為遂行詐欺取財或洗錢犯罪之工具，亦預見代他人提
    領匯入自己金融帳戶之不明款項再行交付，或他人提領匯入
    自己金融帳戶之不明款項，即係擔任俗稱「車手」之角色收
    取詐欺所得贓款之手法，並藉此逃避執法人員循線追查，製
    造金流斷點，達到掩飾或隱匿特定犯罪所得之本質、來源、
    去向及所在之作用，仍與甲○○（綽號「肥寶」，通訊軟體LI
    NE帳號名稱為「“堅持等待＂（愛心emoji）」），共同意圖
    為自己不法之所有，基於縱令與甲○○共同從事詐欺取財及洗
    錢犯罪，亦不違背其本意之不確定故意之犯意聯絡，於民國
    109年6月21日下午1時許，在位於苗栗縣○○市○○路0段000號
    之統一超商淇丞門市，將其所申請開立之玉山商業銀行（下
    稱玉山銀行）帳號000-0000000000000號帳戶之存摺、金融
    卡（含密碼），交付與甲○○，並收取新臺幣（下同）1萬5,0
    00元作為對價。嗣真實姓名年籍不詳之詐欺集團成員取得上
    開玉山銀行帳戶後，即共同意圖為自己不法之所有，基於詐
    欺取財及洗錢之犯意聯絡，於109年6月24日上午9時10分許
    ，撥打電話予丁○○○，自稱係丁○○○友人蕭蒲芬，並佯稱：需
    要資金周轉，向丁○○○借款云云，致丁○○○陷於錯誤，於同日
    上午11時49分許，前往嘉義市○區○○○路00號嘉義興業路郵局
    ，臨櫃匯款25萬元至上開玉山銀行帳戶，復由真實姓名年籍
    不詳之詐欺集團成員，於109年6月24日下午1時許、1時6分
    許、1時7分許、1時11分許、1時15分許、1時16分許，至設
    置於新北市○○區○○○路000號玉山銀行東三重分行、新北市○○
    區○○○路000號日盛國際商業銀行（下稱日盛銀行）三重分行
    、新北市○○區○○○街0號全家便利商店三重長壽店、新北市○○
    區○○○路000巷0號萊爾富便利商店三重三文店之自動櫃員機
    ，持上開玉山銀行帳戶金融卡，提領3萬元、2萬元（跨行提
    款扣除手續費5元，下同）、2萬元、2萬元、2萬元、2萬元
    、2萬元，另由乙○○依甲○○之指示，於109年6月29日上午9時
    35分許、9時36分許，至設置於苗栗縣○○市○○路00號玉山銀
    行頭份分行之自動櫃員機，持補發之上開玉山銀行帳戶金融
    卡，提領5萬元、4萬9,900元，又由乙○○於109年6月29日下
    午1時許，在苗栗縣○○市○○路000號為恭醫療財團法人為恭紀
    念醫院（下稱為恭醫院）7樓病房內，將上開所提領之款項
    交付與甲○○，再由甲○○於不詳時間、地點，將所收取之款項
    交付與真實姓名年籍不詳之詐欺集團成員。嗣因丁○○○發覺
    受騙後報警處理，經警調閱自動櫃員機監視器錄影畫面等，
    始循線查悉上情。
二、案經丁○○○訴由苗栗縣警察局頭份分局報告臺灣苗栗地方檢
    察署檢察官偵查起訴。
    理  由
壹、程序部分
一、按被告以外之人於審判外之陳述，雖不符刑事訴訟法第159
    條之1至第159條之4之規定，而經當事人於審判程序同意作
    為證據，法院審酌該言詞陳述或書面陳述作成時之情況，認
    為適當者，亦得為證據；當事人、代理人或辯護人於法院調
    查證據時，知有刑事訴訟法第159條第1項不得為證據之情形
    ，而未於言詞辯論終結前聲明異議者，視為有前項之同意，
    刑事訴訟法第159條之5定有明文。立法意旨在於傳聞證據未
    經當事人之反對詰問予以核實，原則上先予排除。惟若當事
    人已放棄反對詰問權，於審判程序中表明同意該等傳聞證據
    可作為證據；或於言詞辯論終結前未聲明異議，基於尊重當
    事人對傳聞證據之處分權，及證據資料愈豐富，愈有助於真
    實發見之理念，且強化言詞辯論主義，使訴訟程序得以順暢
    進行，上開傳聞證據亦均具有證據能力。查檢察官、被告乙○○對於本判決以下所引用被告以外之人於審判外之陳述，於
    本院準備程序中表示同意作為證據（見本院卷第71至72頁）
    ，且迄至言詞辯論終結前均未聲明異議，本院審酌上開證據
    資料作成時之情況，尚無違法不當或證明力明顯過低之瑕疵
    ，認為以之作為證據應屬適當，依刑事訴訟法第159條之5規
    定，認前揭證據資料均有證據能力。
二、至於本判決以下所引用之非供述證據，與本案待證事實均具
    有關連性，亦無證據證明係實施刑事訴訟程序之公務員因違
    背法定程序或以不法方式所取得，依刑事訴訟法第158條之4
    之反面解釋，當有證據能力，復經本院審理時，提示並告以
    要旨，使當事人充分表示意見，自得為證據使用。
貳、實體部分
一、認定犯罪事實所憑之證據及理由
　　訊據被告固不否認上開玉山銀行帳戶係其所申請開立，且其
    確有依甲○○（即「肥寶」）之指示，將上開玉山銀行帳戶之
    存摺、金融卡（含密碼），交付與甲○○，而真實姓名年籍不
    詳之詐欺集團成員於取得上開玉山銀行帳戶資料後，對告訴
    人丁○○○施以詐術，致其陷於錯誤，依指示匯款至上開玉山
    銀行帳戶內，復由被告於前揭提領時、地，持金融卡至自動
    櫃員機提領現金，並於前揭交付時、地，交付與甲○○等情，
    惟矢口否認有何共同洗錢或共同詐欺取財犯行，辯稱：伊有
    將上開帳戶交給「肥寶」，但伊沒有拿到任何報酬；伊也是
    被騙；當初伊在網路上看到可以借款，就詢問「肥寶」貸款
    事宜，「肥寶」向伊表示須提供上開帳戶之存摺、提款卡抵
    押，並表示會將款項匯入其他帳戶或拿現金給伊，但後來沒
    有將借款給伊；「肥寶」叫伊簽立借據、本票並取走；「肥
    寶」向伊表示其朋友誤將款項匯入上開玉山銀行帳戶，又表
    示可以將其中部分款項當作借款給伊；「肥寶」就叫我去補
    發金融卡並提領款項，並威脅對伊或伊家人不利，因為伊有
    簽立本票，就依其指示提領等語。經查：
　㈠上開玉山銀行帳戶為被告所申請開立，且被告於109年6月21
    日下午1時許，在位於苗栗縣○○市○○路0段000號之統一超商
    淇丞門市，將上開玉山銀行帳戶存摺、金融卡（含密碼），
    交付與甲○○。嗣詐欺集團其他成員於109年6月24日上午9時1
    0分許，撥打電話予告訴人丁○○○，自稱係告訴人友人蕭蒲芬
    ，並佯稱：需要資金周轉，向告訴人借款云云，致告訴人陷
    於錯誤，於同日上午11時49分許，前往嘉義市○區○○○路00號
    嘉義興業路郵局，臨櫃匯款25萬元至上開玉山銀行帳戶，復
    由真實姓名年籍不詳之詐欺集團成員，於109年6月24日下午
    1時許、1時6分許、1時7分許、1時11分許、1時15分許、1時
    16分許，至設置於新北市○○區○○○路000號玉山銀行東三重分
    行、新北市○○區○○○路000號日盛銀行三重分行、新北市○○區
    ○○○街0號全家便利商店三重長壽店、新北市○○區○○○路000巷
    0號萊爾富便利商店三重三文店之自動櫃員機，持上開玉山
    銀行帳戶金融卡，提領3萬元、2萬元、2萬元、2萬元、2萬
    元、2萬元、2萬元，另由被告依甲○○之指示，於109年6月29
    日上午9時35分許、9時36分許，至設置於苗栗縣○○市○○路00
    號玉山銀行頭份分行之自動櫃員機，持補發之上開玉山銀行
    帳戶金融卡，提領5萬元、4萬9,900元，再由被告於109年6
    月29日下午1時許，在苗栗縣○○市○○路000號為恭醫院7樓病
    房內，將上開所提領之款項交付與甲○○等情，業據被告供承
    在卷或為其所不爭執（見偵304卷第8至11、36至37、48至49
    頁，偵2690卷第10至12、81至83、121至122頁，本院卷第68
    至70、141至143、191至198頁），核與證人即告訴人丁○○○
    於警詢時之證述，證人甲○○於本院審理中之證述情節均大致
    相符（見偵304卷第13至14頁，本院卷第172至187頁），並
    有內政部警政署反詐騙諮詢專線紀錄表、嘉義市政府警察局
    第一分局八掌派出所受理詐騙帳戶通報警示簡便格式表、金
    融機構聯防機制通報單、郵政跨行匯款申請書影本、偵辦乙○○涉犯詐欺車手案件犯罪事實一覽表、玉山商業銀行帳號00
    0-0000000000000號帳戶基本資料及交易明細資料、悠遊簽
    帳金融卡掛失紀錄、玉山銀行存戶約定事項變更暨事故申請
    書、頭份分局偵辦嫌疑人乙○○詐欺案提領明細及ATM影像、
    頭份分局偵辦帳號000-0000000000000號詐欺案提領明細及A
    TM影像、新竹縣政府警察局竹東分局指認犯罪嫌疑人紀錄表
    各1份、被告提供之LINE對話紀錄擷圖12張在卷可稽（見偵3
    04卷第15至20、22至29、41至43頁，本院卷第85至93、145
    頁），先堪認定。
　㈡被告主觀上具有共同犯詐欺取財及洗錢之不確定故意：
　⒈按刑法上之故意，分為直接故意（確定故意）與間接故意（
    不確定故意），行為人對於構成犯罪之事實，明知並有意使
    其發生者，為直接故意；行為人對於構成犯罪之事實，預見
    其發生而其發生並不違背其本意者，為間接故意。又在金融
    機構開立帳戶，請領存摺、金融卡使用，係針對個人身分之
    社會信用而予以資金流通之經濟活動，具有強烈之屬人性，
    而金融機構帳戶，事關存戶個人財產權益保障，存戶之存摺
    、印章，與金融卡及密碼結合，專屬性、私密性更形提高，
    除非本人或與本人具密切親誼關係者，難認有何理由可自由
    流通使用該存摺、印章、金融卡及密碼，一般人亦均有應妥
    為保管，以防止被他人冒用之認識。縱有特殊情況偶有將帳
    戶存摺、金融卡或密碼等資料交付他人之需，亦必深入瞭解
    其用途後再行提供以使用，恆係吾人日常生活經驗與事理；
    而金融帳戶為個人理財之工具，申請開立金融帳戶並無任何
    特殊之限制，一般民眾皆可以存入最低開戶金額之方式申請
    開戶，且一個人可在不同之金融機構申請數個存款帳戶使用
    ，並無何困難，此乃眾所周知之事實。而依一般人之社會生
    活經驗，若見有非親非故之人不以自己名義申請開戶，反而
    以各種名目向不特定人收集金融機構帳戶供己使用，衡情當
    已預見收集金融帳戶者，係將所收集之帳戶用於從事財產犯
    罪。又將款項任意匯入他人帳戶內，可能有遭該帳戶持有人
    提領一空之風險，故倘其來源合法、正當，實無將款項匯入
    他人帳戶，再委請該帳戶持有人代為提領後輾轉交付之必要
    ，則依一般人之社會生活經驗，若遇刻意將款項匯入他人帳
    戶，再委託他人代為提領款項之情形，衡情亦當已預見所匯
    入之款項極有可能係詐欺所得等不法來源。況觀諸現今社會
    上，詐欺集團以收集而來之人頭帳戶，作為詐欺犯罪之轉帳
    帳戶，利用車手提領金融機構人頭帳戶內之款項，亦經報章
    媒體多所批露，並屢經政府及新聞為反詐騙之宣導，因此交
    付帳戶予非親非故之人，受讓人將持以從事財產犯罪，而委
    由他人持金融卡至自動付款設備代為提領金融機構帳戶款項
    者，實係藉此取得不法犯罪所得，均屬具通常智識經驗之人
    所能知悉或預見。
　⒉經查，本件被告行為時為年滿23歲之成年人，身心狀況健全
    ，所受教育程度為高中肄業，曾從事咖啡廳、幼稚園員工、
    作業員、安檢人員等工作，此據被告陳明在卷（見偵304卷
    第8、48頁，偵2690卷第81頁，本院卷第69、199頁），則被
    告顯係具有相當智識程度及社會經驗之人，對於上情應有充
    分認識，斷無諉為不知之理。又被告於歷次偵查及本院審理
    中供稱：伊於109年6月15日左右，在網路上看到貸款廣告，
    便以LINE與綽號「肥寶」之人取得聯繫；伊不清楚「肥寶」
    之年籍資料；「肥寶」請伊提供上開帳戶存摺、金融卡，以
    供抵押或還款使用；「肥寶」表示其為正當營業，當時伊在
    帶小孩，時間又晚，就沒有去對方營業處所查看等語（見偵
    304卷第9、11頁，偵2690卷第10、82頁，本院卷第68至70、
    192、195頁），可知被告與綽號「肥寶」之甲○○並無密切親
    誼關係或信任基礎，對於甲○○之真實姓名年籍資料亦無所悉
    ，且被告透過LINE與甲○○取得聯繫，並接洽貸款過程中，甲○○未曾要求被告出具任何申請或身分證明文件，亦未要求被
    告提供任何關於資力、還款能力之相關資料，僅要求被告提
    供帳戶供所謂擔保抵押，即可順利借得款項，此情顯然已與
    一般借貸流程、交易常規有違。另被告於警詢、偵查及本院
    審理中供承：伊提供帳戶隔幾天後，「肥寶」聯絡伊並請伊
    掛失補發金融卡，將上開帳戶內剩餘款項提領出來，又威脅
    伊若不提領將對伊家人不利，且表示若伊配合提領，就可以
    免除伊所欠借款，伊就依其指示將款項提領出來，交付給「
    肥寶」；「肥寶」向伊說明係其朋友匯入之款項，伊也不知
    道是否屬實；當時伊在為恭醫院住院，入院前伊急需用錢；
    伊認為利息很低，又急需用錢，對方表示提供存摺、金融卡
    即可借款，所以當時沒想那麼多等語（見偵304卷第9至10、
    36頁及其反面、48至49頁，偵2690卷第10至11、82至83頁，
    本院卷第69至70、142至143頁）；復稽諸被告與甲○○之LINE
    對話紀錄顯示，告訴人本案被害情形經警方開啟偵查後，被
    告曾向甲○○質問：「拜託別讓我出事情」、「因為我昨天有
    說哪個本子不能使用」、「一動我就會出大事情」、「因為
    這樣子我到時候我被警察抓又被告詐欺」、「你們24晚上叫
    我停止卡　然後叫我幫忙你們領取錢出來說我欠的15000就
    不用還。我也幫忙你們結果之前答應我說不會害到我」、「
    借我錢說不會用我的帳號」等語（見偵304卷第24至28頁）
    ；兼以被告提供上開玉山帳戶資料與甲○○時，上開帳戶內已
    許久未使用，於109年6月21日提領200元（跨行提款扣除手
    續費5元）後，帳戶內餘額更僅有8元，此有上開玉山銀行帳
    戶交易明細資料存卷可參（見本院卷第91至93頁），益徵被
    告對於將上開玉山銀行帳戶交付與甲○○使用，可能遭他人持
    以作為詐欺取財犯罪之轉帳帳戶，且其依甲○○之指示，於前
    揭時、地，持金融卡至自動櫃員機提領他人匯入其上開玉山
    銀行帳戶之款項，可能即係從事收取詐欺犯罪之不法所得，
    擔任取款車手之角色等節，自當已有預見，並有容認其發生
    之意思。
　⒊再查，證人甲○○於本院審理中已證稱：伊的綽號為「肥寶」
    ；伊曾參與詐欺集團，擔任車手、第二線收水等工作；伊確
    實曾與被告聯繫；被告曾在某統一超商附近，將上開帳戶資
    料交付給伊，並當場交付現金1萬5,000元給被告，又請被告
    簽立本票，但伊不知道被告實際係以何種名義或何種原因提
    供上開帳戶資料；伊受詐欺集團成員指派，負責向被告收取
    存摺、金融卡及被告所提領之款項；當時被告表示其在醫院
    內不方便，叫伊去為恭醫院找被告，並提領款項交付給伊，
    再由伊交付給詐欺集團成員；詐欺集團成員曾請伊轉告被告
    ，若被告幫伊提領款項，可以免除被告借款債務；伊並未威
    脅被告，亦不是伊欺騙被告等語明確（見本院卷第172至187
    頁）。上開證人甲○○所為證述內容固然有所保留，就其共同
    參與詐欺集團犯行分工，乃至參與程度如何，非無若干避重
    就輕之處，然基於證人「不自證己罪」之原則，本不能期待
    證人甲○○就此部分自陷於罪而為不利於己之陳述，而證人甲○○與被告本非相識，並無仇怨或金錢糾紛，當無虛捏構陷被
    告之動機或必要，又其對於當時向被告收取上開帳戶資料是
    否包含存摺、金融卡，被告提供帳戶資料所獲得之對價為何
    ，其具體如何與被告聯繫、雙方交談內容，以及被告交付款
    項之時序、經過等細節，所述雖略見反覆、出入，惟此或係
    因距案發時已相隔久遠，致影響證人記憶內容，此由上開證
    人於本院審理中迭稱伊真的忘記了，那很久以前的事情了等
    語即可窺知，而上開證人囿於人類記憶力有限，難期均能精
    準還原當時情景，且證人各次對於問題之掌握程度及其回答
    之嚴謹程度容有差異，當無從苛求其每次證述均能為完整無
    誤之表達，而全無前後出入或歧異，尚難僅憑證人前後表達
    略有差異，或存有難以釐清之處，遽認證人上開所述全部不
    可採信；況證人甲○○於本院審理中對於其於前揭時、地，先
    後向被告收取上開帳戶資料及被告所提領之款項等被告參與
    本案犯行之重要情節，均已證述明確，並與前揭被告與甲○○
    之LINE對話紀錄等證據資料尚無齟齬，是證人甲○○之證詞仍
    具有一定之可信度，而屬可採。據此，足認被告對於將上開
    玉山銀行帳戶交付與甲○○，其目的在於藉此貸得1萬5,000元
    之金錢，嗣又依指示提領他人匯入上開帳戶之款項，其目的
    在於藉此獲得該借款債務之免除一節，均有充分認知理解，
    而排除係受甲○○或其他詐欺集團成員誆騙或脅迫所為，殆無
    疑義。
　⒋復衡以現今詐欺集團分工細膩，行事亦相當謹慎，被害人匯
    入款項之金融機構帳戶，雖一時受詐欺集團支配，然在帳戶
    內之款項尚未被提領之前，該金融機構帳戶仍有隨時遭到凍
    結之風險，是詐欺集團派遣前往取款之人，對於詐欺所得能
    否順利得手，至關重要，且因遭檢警查獲或金融機構通報之
    風險甚高，取款者必須隨時觀察環境變化以採取應變措施，
    否則現場如有突發狀況，指揮者不易即時對該取款者下達指
    令，可能導致取款行動功敗垂成，又倘取款者確實毫不知情
    ，則其於提領之後不但可能將款項侵吞，更有可能因當場發
    現自己或其他成員係從事詐欺之違法行為，為求自保而向執
    法單位或金融機構人員舉發，而使詐欺犯行被揭露，此際，
    非但未能成功領得贓款，甚且牽連集團其他成員，是詐欺集
    團斷無可能派遣對詐欺犯行毫無所悉之人，擔任實際至金融
    機構提領款項之角色，必以事前確保取款者將聽從指示完遂
    提領款項之行動，此亦為詐欺集團往往另行派遣負責收款之
    人，並指示上開取款者即時將提領款項交付收款之人之理由
    所在。本件被告於前揭時、地，先後持金融卡至自動櫃員機
    提領告訴人所匯款項，均係依甲○○以LINE指示，復於提領後
    ，隨即依指示將所提領之現金交付與甲○○由其收取，而被告
    於警詢、偵訊及本院審理中亦供稱：伊於109年6月24日已將
    上開玉山銀行帳戶金融卡交付給「肥寶」；伊不知道「肥寶
    」為何要求伊掛失補發金融卡，再持補發之金融卡提領款項
    ，亦不知道為何需要使用伊提供之上開帳戶；「肥寶」在半
    夜以LINE向伊表示其朋友將款項匯入上開帳戶，因伊提供之
    金融卡已經遺失，且金額太大，需要本人提領；伊也不知道
    是否屬實；伊將所提領之款項均交付給「肥寶」等語（見偵
    304卷第10至11、36頁反面、48至49頁，偵2690卷第121頁，
    本院卷第69至70、194、197至198頁），則被告與甲○○所為
    ，適與前述從事收取詐欺所得贓款之車手及負責收款之人之
    行為態樣相侔。準此，被告雖非明知其所提領之款項即為詐
    欺集團成員詐騙被害人之不法所得，惟被告對於其於前揭時
    、地，先後持金融卡至自動櫃員機提領他人匯入上開玉山銀
    行帳戶之款項，可能係他人詐欺犯罪之不法所得，既已有預
    見，卻猶依甲○○之指示，從事前揭提領款項之取款車手行為
    ，顯然對於自己從事提領款項，實係以此方式與甲○○共同參
    與詐欺取財犯行，亦容認其發生而不違背其本意，堪認被告
    確有與他人共同遂行詐欺取財犯行之不確定故意，至為灼然
    。
　⒌按共同實行犯罪行為之人，在合同意思範圍以內，各自分擔
    犯罪行為之一部，相互利用他人之行為，以達其犯罪之目的
    者，即應對於全部所發生之結果，共同負責。又共同正犯之
    成立，祗須具有犯意之聯絡，行為之分擔，既不問犯罪動機
    起於何人，亦不必每一階段犯行，均經參與；質言之，共同
    正犯間彼此分擔之行為，並非必須相同，且在犯意聯絡範圍
    內，應就全部犯罪結果負責（最高法院28年上字第3110號、
    34年上字第862號判例、69年度台上字第199號、76年度台上
    字第8279號判決意旨參照）。次按共同正犯之意思聯絡，不
    限於事前有所協議，其於行為當時，基於相互之認識，以共
    同犯罪之意思參與而有共同犯意之聯絡者，亦無礙於共同正
    犯之成立，且其表示之方法，亦不以明示意思表示為必要，
    即相互間有默示之意思合致，亦無不可（最高法院73年台上
    字第1886、2364號判例意旨參照）。又共同正犯之意思聯絡
    ，原不以數人間直接發生者為限，即有間接之聯絡者，亦包
    括在內，且不限於事前有所協議，即僅於行為當時有共同犯
    意之聯絡者亦屬之（最高法院77年台上字第2135號判例、79
    年度台上字第1613號判決意旨參照）。另按共同正犯之成立
    不以全體均參與實行犯罪構成要件之行為為要件；參與犯罪
    構成要件之行為者，固為共同正犯；凡以自己共同犯罪之意
    思，參與實行犯罪構成要件以外之行為，或以自己共同犯罪
    之意思，事前同謀，而由其中一部分人實行犯罪之行為者，
    亦均應認為共同正犯。換言之，行為人如係以自己共同犯罪
    之意思參與犯罪，其所參與者縱非該犯罪構成要件之行為，
    仍無礙於共同正犯罪責之成立（最高法院92年度台上字第17
    99、2824號判決意旨參照）。再者，共同正犯在主觀上須有
    共同犯罪之意思，在客觀上為共同犯罪行為之實行，始足當
    之。所謂共同犯罪之意思，係指基於共同犯罪之認識，互相
    利用他方之行為以遂行犯罪目的之意思；共同正犯因有此意
    思之聯絡，其行為在法律上應作合一的觀察而為責任之共擔
    。至共同正犯之意思聯絡，不以彼此間犯罪故意之態樣相同
    為必要，蓋刑法第13條第1項、第2項雖分別規定行為人對於
    構成犯罪之事實，明知並有意使其發生者，為故意；行為人
    對於構成犯罪之事實，預見其發生而其發生並不違背其本意
    者，以故意論。前者為確定故意（直接故意），後者為不確
    定故意（間接故意），惟不論「明知」或「預見」，僅係認
    識程度之差別，不確定故意於構成犯罪事實之認識無缺，與
    確定故意並無不同，進而基此認識「使其發生」或「容認其
    發生（不違背其本意）」，共同正犯間在意思上乃合而為一
    ，形成意思聯絡（最高法院101年度台上字第5999號、103年
    度台上字第2320號判決意旨參照）。
　⒍另按詐欺集團負責提領款項之成員提領該集團詐騙被害人匯
    入所掌控之人頭帳戶款項得手，成立洗錢防制法第14條第1
    項之一般洗錢罪（最高法院110年度台上大字第1797號裁定
    意旨參照）。申言之，為澈底打擊洗錢犯罪，洗錢防制法第
    2條規定已將洗錢行為之處置、分層化及整合等各階段，全
    部納為洗錢行為。所謂「處置」即同條第1款所定將犯罪所
    得直接予以處理之「移轉變更型」；「分層化」即同條第2
    款所定為使偵查機關難以追查金流狀況，以迂迴層轉、化整
    為零之分層化包裝方式，掩飾或隱匿特定犯罪所得之本質、
    來源、去向、所在、所有權、處分權或其他權益之「掩飾隱
    匿型」；「整合」即同條第3款所定收受、持有或使用他人
    犯罪所得，使該犯罪所得披上合法之外衣，俾回歸正常金融
    體系之「收受持有型」。可見洗錢防制法已將洗錢行為之本
    質定性為影響合法資本市場之金流秩序，並阻撓偵查作為。
    據上，詐欺集團成員向被害人施用詐術後，為隱匿其詐欺所
    得財物之去向，而令被害人將其款項轉入該集團所持有、使
    用之人頭帳戶，並由該集團所屬之車手前往提領詐欺所得款
    項，檢察官如能證明該帳戶內之資金係本案詐欺之特定犯罪
    所得，而車手提領得手，自成立洗錢防制法第14條第1項之
    一般洗錢罪。至於車手提領時經警當場查獲而未得手，應成
    立洗錢防制法第14條第2項、第1項之一般洗錢未遂罪（最高
    法院110年度台上字第1797號判決意旨參照）。
　⒎經查，本件被告依甲○○之指示，提供上開玉山銀行帳戶予甲○○，嗣由詐欺集團其他成員持以詐騙告訴人，作為詐欺犯罪
    不法所得之轉帳工具使用，除被告另依甲○○之指示，先後提
    領告訴人匯入上開帳戶之款項外，尚有真實姓名年籍不詳之
    詐欺集團成員，擔任取款車手，於前揭時、地，多次持上開
    玉山銀行帳戶金融卡，提領告訴人匯入上開帳戶之款項得手
    ，業經本院認定如前，則上開擔任取款車手之詐欺集團成員
    ，提領被告所提供之人頭帳戶內本案詐欺之特定犯罪所得，
    揆諸前揭說明，其行為已造成金流斷點，達到掩飾或隱匿特
    定犯罪所得之本質、來源、去向及所在之作用，即屬洗錢防
    制法第14條第1項所定之一般洗錢犯行。而被告雖非明確認
    識其所提領之款項即為詐欺集團成員詐騙被害人之不法所得
    ，亦非明知另有擔任取款車手之詐欺集團成員，前往提領上
    開玉山銀行帳戶內詐欺所得款項得手，惟被告對於將上開玉
    山銀行帳戶交付與甲○○使用，可能遭他人持以作為詐欺取財
    犯罪之轉帳帳戶，既已有預見，並有容認其發生之意思；另
    參諸被告歷次供述時尚稱：「肥寶」向伊表示必須提供上開
    帳戶存摺、金融卡，以利後續每月還款時，直接將款項匯入
    上開帳戶，對方可以直接提領出來；「肥寶」表示提供帳戶
    是要還款用的，提供1個帳戶可以借1萬元，一開始伊提供玉
    山銀行帳戶及華南銀行帳戶，但華南銀行帳戶因為很久以前
    已經掛失，「肥寶」表示不能提領款項，所以不能使用；當
    時伊將上開帳戶存摺、金融卡交給「肥寶」時，有去ATM測
    試可否使用伊的金融卡等語（見偵304卷第9至10、36頁、48
    頁反面，偵2690卷第82頁，本院卷第142、195至196頁），
    再觀諸前揭被告與甲○○之LINE對話紀錄，其中被告曾向甲○○
    傳送：「因為我昨天有說哪個本子不能使用」、「拜託別用
    我本子」、「華南的也是」、「借我錢說不會用我的帳號」
    等訊息，則綜合上情，顯見被告對於其提供上開玉山銀行帳
    戶予甲○○，可能將由詐欺集團其他成員持以詐騙告訴人，作
    為詐欺犯罪不法所得之轉帳工具使用，並由提款車手前往提
    領詐欺犯罪所得款項得手，遂行洗錢防制法第14條第1項所
    定之一般洗錢行為，亦當有所預見，並容認其發生而不違背
    其本意，則被告確有與他人共同遂行洗錢犯行之不確定故意
    ，已甚明瞭，是揆以上開說明，被告雖未親自參與洗錢階段
    之犯行，然其確係基於共同犯罪之意思，與共同實行犯罪行
    為之人間，在合同意思範圍內，各自分擔犯罪行為之一部，
    相互利用他人之行為，以達犯罪之目的，自應就其所參與之
    一般洗錢犯行，共同負責。
　㈢被告雖以前揭情詞置辯，惟查：
　⒈參諸被告所述透過LINE與甲○○即「肥寶」取得聯繫，並同意
    提供被告上開玉山銀行帳戶，乃至嗣後依甲○○指示提領上開
    款項之過程，可知甲○○未曾向被告要求出具任何申請或身分
    證明文件，或要求被告提供任何關於資力、還款能力之相關
    資料，抑或對於被告之信用情況、可否提出一定之擔保，乃
    至貸款利率、還款方式有特別著重之處，甲○○復未向被告說
    明如何進行債信審核、如何評估其還款能力等細節，則被告
    僅需提供帳戶之存摺、金融卡（含密碼），供所謂擔保抵押
    或償還借款使用，即可順利辦理貸款，凡此均已與一般借貸
    流程、交易常規有悖。而被告既有留存其與甲○○在告訴人本
    案被害情形經警方開啟偵查後之LINE對話紀錄擷圖，並於偵
    查中提供檢警參考，卻未保留其與甲○○取得聯繫、洽談所謂
    借貸事宜之LINE對話紀錄，而辯稱：因伊準備將對話紀錄擷
    圖時，手機被伊先生摔壞，故只剩下該部分對話紀錄擷圖留
    存；有些有擷圖起來；之前的對話紀錄在更新後就不見了；
    伊找不回來等語（見偵304卷第36頁反面、48頁反面，本院
    卷第192至193頁），此情既難認合於事理常情，亦不得不謂
    已存在若干啟人疑竇之處，則被告此部分之說詞是否屬實，
    實堪存疑。
　⒉又被告先於警詢及偵查中供稱：伊在上開統一超商淇丞門市
    將上開玉山銀行帳戶存摺、金融卡交付給「肥寶」，並提供
    金融卡密碼；「肥寶」當面交付現金1萬5,000元給伊，伊借
    款2萬元，先扣除其中利息5,000元，伊並當場簽立本票交給
    「肥寶」；後來伊去住院，「肥寶」向伊表示若配合提領上
    開帳戶內款項，就可以免除伊所欠借款等語（見偵304卷第9
    至10、36頁及其反面、48頁反面至49頁，偵2690卷第82至83
    頁），另稱：「肥寶」當場交給伊現金2萬元，並簽立金額2
    萬元左右之本票等語（見偵2690卷第11頁），嗣於本院準備
    程序及審理中改稱：伊有提供上開帳戶給「肥寶」，但伊都
    沒有拿到任何錢，「肥寶」欺騙伊，向伊表示會將款項匯入
    其他帳戶或拿現金給伊，但後來沒有將借款給伊；「肥寶」
    向伊表示其朋友誤將款項匯入上開帳戶內，伊不知道是否屬
    實；伊沒有提供金融卡密碼，只有提供上開帳戶存摺、金融
    卡，因為「肥寶」不知道密碼，就叫伊去補發金融卡並提領
    款項，又表示可以將其中2萬元作為借款給伊；伊從頭到尾
    均未拿到1萬5,000元等語（見本院卷第69至70、192、194、
    196頁），又改稱：伊沒有提供密碼，伊都是很方便的寫在
    金融卡後面，因為伊從來沒有記密碼，習慣將密碼貼在金融
    卡後面，對方沒有要求提供密碼；「肥寶」雖然沒有將借款
    1萬5,000元給伊，但伊害怕有本票的問題，伊不懂這些東西
    ，伊害怕對方拿本票去找伊家人等語（見本院卷第196至197
    頁），就被告是否當場向甲○○收取現金1萬5,000元，作為其
    提供上開玉山銀行帳戶之對價，及其依甲○○之指示提領上開
    款項，是否係以該借款債務之免除為其動機，所述內容前後
    反覆不一，多次更易其詞，已見矛盾齟齬，不但與甲○○前揭
    於本院審理中之證述內容大相逕庭，被告所稱其從未取得現
    金1萬5,000元，及依指示提領上開款項係受甲○○脅迫等節，
    更與前揭LINE對話紀錄所示，被告尚提及：「你們24晚上叫
    我停止卡　然後叫我幫忙你們領取錢出來說我欠的15000就
    不用還。我也幫忙你們結果之前答應我說不會害到我」、「
    借我錢說不會用我的帳號」、「那麼我借的錢要還到哪裡」
    、「我只是想問你錢」、「怎麼還你們」等內容有所牴觸；
    況倘如被告所述，從未收取現金1萬5,000元作為借款，則又
    何須當場簽立本票並交付與甲○○，更於事後向甲○○詢問應如
    何返還其借款，凡此亦顯與常情不合，益徵被告上開所辯，
    顯屬臨訟編織圖卸之詞，殊非可採。
　㈣綜上所述，被告確有共同詐欺取財及洗錢之犯行，其上開所
    辯，為求卸責而避重就輕、慌不擇言，均非可採。從而，本
    件事證已臻明確，被告犯行洵堪認定，自應依法論科。
二、論罪科刑
　㈠核被告所為，係犯洗錢防制法第14條第1項之一般洗錢罪、刑
    法第339條第1項之詐欺取財罪。被告提供金融機構帳戶幫助
    洗錢及詐欺取財之低度行為，為其共同犯洗錢及提領款項共
    同犯詐欺取財之高度行為所吸收，均不另論罪。另按共同正
    犯之所以應對其他共同正犯所實施之行為負其全部責任者，
    以就其行為有犯意之聯絡為限，若他犯所實施之行為，超越
    其合同意思之範圍，而為其所難預見者，則僅應就其所知之
    程度，令負責任，未可概以共同正犯論；申言之，共同正犯
    因為在意思聯絡範圍內，必須對於其他共同正犯之行為及其
    結果負責，從而在刑事責任上有所擴張，此即「一部行為，
    全部責任」之謂。而此意思聯絡範圍，亦適為「全部責任」
    之界限（最高法院50年台上字第1060號判例、101年度台上
    字第4673號判決意旨參照）。查本案至少有被告、甲○○（即
    「肥寶」）、對告訴人施以詐術及負責提領詐欺所得款項之
    真實姓名年籍不詳之詐欺集團其他成員（均無證據證明為未
    滿18歲之人）等參與詐欺取財犯行，固堪認定，然被告始終
    供稱：伊僅有與綽號「肥寶」之人聯繫，在案發前伊不知道
    「肥寶」之真實姓名或身分；從頭到尾均是「肥寶」以LINE
    方式與伊聯絡，並沒有其他人等語（見本院卷第68、192、1
    95頁），對照前揭被告與甲○○之LINE對話紀錄，本案經警方
    開啟偵查後，被告猶向甲○○質問：「拜託一下主管電話給我
    好嗎」、「你有跟主管討論了嗎」、「那麼你主管呢」、「
    沒有回答嗎」等語以觀，尚無明顯扞格，又本案僅查獲被告
    1人，除向被告收取贓款之甲○○外，尚未確認詐欺集團其他
    成員到案，而被告依甲○○之指示，提供上開玉山銀行帳戶後
    ，亦非明確知悉另有擔任取款車手之詐欺集團成員提領上開
    帳戶內款項，其主觀上係基於共同洗錢之不確定故意，業如
    前述，從而，本件被告對其依甲○○之指示，於前揭時、地，
    持金融卡至自動櫃員機提領上開玉山銀行帳戶內款項之行為
    ，主觀上雖具有與甲○○共同遂行詐欺取財犯行之不確定故意
    ，業經本院認定如前，惟依卷內事證，並無任何積極證據足
    證被告主觀上對於從事詐欺取財犯行之人有3人以上等情有
    何認識或預見，揆諸前揭說明，自難認被告所為符合刑法第
    339條之4第1項第2款之加重條件，附此說明。
　㈡又揆諸上開說明，被告與甲○○間，就洗錢及詐欺取財犯行之
    範圍內，有犯意聯絡及行為分擔，應論以共同正犯。復按按
    刑法處罰之詐欺取財罪係侵害個人財產法益之犯罪，其罪數
    計算，依一般社會通念，應以被害人數、被害次數之多寡，
    決定其犯罪之罪數（最高法院108年度台上字第274號判決意
    旨參照）。本件告訴人遭詐欺集團成員施以詐術，致告訴人
    陷於錯誤而匯款至上開玉山銀行帳戶內，復由被告依甲○○之
    指示，持金融卡至自動櫃員機提領告訴人所匯款項，係基於
    單一犯意，於密切接近之上開時、地實行，侵害同一被害人
    之法益，各行為之獨立性極為薄弱，依一般社會健全觀念，
    在時間差距上，難以強行分開，在刑法評價上，以視為數個
    舉動之接續實行，合為包括之一行為予以評價，較為合理，
    為接續犯，而應論以包括之一罪。被告就一般洗錢、詐欺取
    財犯行，實行行為間均具有局部之同一性，是被告以一行為
    同時觸犯前揭2罪名，為想像競合犯，應依刑法第55條之規
    定，從一重處斷，論以一般洗錢罪。
　㈢爰以行為人之責任為基礎，審酌被告將上開玉山銀行帳戶之
    存摺、金融卡（含密碼）提供與甲○○（即「肥寶」），供他
    人持以從事詐欺及洗錢犯罪使用，致使此類犯罪手法層出不
    窮，更增加被害人尋求救濟及犯罪偵查之困難，助長詐欺犯
    罪，嚴重危害交易秩序與社會治安，其後更依甲○○之指示，
    持帳戶金融卡至自動櫃員機提領詐欺所得，共同參與詐欺取
    財之犯行，法治觀念顯有偏差，所為誠值非難，並造成告訴
    人丁○○○受有財產上損害，金額達25萬元，所侵害財產法益
    之情節及程度難謂輕微，惟考量被告擔任提領款項之車手，
    尚非詐欺犯罪之核心角色，就本案犯罪所得之利益為1萬5,0
    00元（詳如後述），迄未與告訴人達成和解或賠償其損害，
    兼衡被告犯後未能坦承犯行之態度，其於本院審理中自陳所
    受教育程度為高中肄業，目前從事餐飲業工作，月薪約3萬6
    ,000元，與家中母親、胞妹、子女同住，尚須照顧因病住院
    之母親、胞妹及1名未成年子女（見本院卷第199頁）等一切
    情狀，量處如主文所示之刑，並就罰金刑部分，併諭知易服
    勞役之折算標準，以示懲儆。
三、沒收
　㈠按供犯罪所用、犯罪預備之物或犯罪所生之物，屬於犯罪行
    為人者，得沒收之；犯罪所得，屬於犯罪行為人者，沒收之
    ；於全部或一部不能沒收或不宜執行沒收時，追徵其價額；
    犯罪所得已實際合法發還被害人者，不予宣告沒收或追徵，
    刑法第38條第2項前段、第38條之1第1項前段、第3項、第5
    項分別定有明文。又宣告刑法第38條、第38條之1之沒收或
    追徵，有過苛之虞、欠缺刑法上之重要性、犯罪所得價值低
    微，或為維持受宣告人生活條件之必要者，得不宣告沒收或
    酌減之，刑法第38條之2第2項亦定有明文。次按共同正犯犯
    罪所得之沒收、追徵，應就各人所分得之數為之。所謂各人
    「所分得」之數，係指各人「對犯罪所得有事實上之處分權
    限」而言。因此，若共同正犯各成員內部間，對於犯罪所得
    分配明確時，應依各人實際所得宣告沒收；若共同正犯對於
    犯罪所得，其個人確無所得或無處分權限，且與其他成員亦
    無事實上之共同處分權限者，自不予諭知沒收（最高法院10
    7年度台上字第2989號、106年度台上字第3111號判決意旨參
    照）。
　㈡查本件告訴人因遭詐欺集團成員詐騙，於前揭匯款時、地，
    將25萬元匯入被告上開玉山銀行帳戶內，嗣由被告於前揭提
    領時、地，提領5萬元、4萬9,900元（共計9萬9,900元），
    然被告於警詢、偵查及本院審理中均供稱：伊已將所提領之
    款項全部交付給「肥寶」；伊自己並沒有留存任何款項；伊
    代為提領款項，沒有獲得報酬等語明確（見偵304卷第10、3
    6頁反面，偵2690卷第121頁，本院卷第198頁），又被告提
    供上開玉山銀行帳戶予甲○○，並收取現金1萬5,000元作為對
    價，業經本院認定如前，則被告因本案犯行所實際取得之犯
    罪所得應為1萬5,000元，是上開犯罪所得雖未扣案，仍應依
    刑法第38條之1第1項前段、第3項規定，宣告沒收，並於全
    部或一部不能沒收或不宜執行沒收時，追徵其價額。
　㈢又犯第14條之罪，其所移轉、變更、掩飾、隱匿、收受、取
    得、持有、使用之財物或財產上利益，沒收之；犯第15條之
    罪，其所收受、持有、使用之財物或財產上利益，亦同，洗
    錢防制法第18條第1項固有明定。此項規定係採義務沒收主
    義，故凡屬洗錢行為標的之財物或財產上利益，均應適用上
    開規定諭知沒收。而關於洗錢行為標的之沒收，是否以屬於
    犯罪行為者為限，法無明文，惟依實務向來之見解，倘法條
    並未規定「不問屬於犯罪行為人與否，均沒收之」，自仍以
    屬於犯罪行為人所有者為限，始應予以沒收（最高法院92年
    度台上字第4391、100年度台上字第5026號判決意旨可資參
    酌）。本院認前揭法條規定既未規定「不問屬於犯罪行為人
    與否，均沒收」，自應為有利於行為人之解釋，而認洗錢防
    制法第18條第1項之規定係採相對義務沒收主義。查本案詐
    欺集團所屬之車手提領被告所提供之人頭帳戶內款項，被告
    就上開洗錢行為標的已無何處分權限，難認屬於被告所有，
    揆諸前揭說明，本院自無從宣告沒收，附此敘明。
　㈣至被告持以提領詐欺所得贓款之上開玉山銀行帳戶存摺、金
    融卡（含補發者），雖係被告所有，供其本案犯罪所用之物
    ，惟考量上開存摺、金融卡本體財產價值低微，且因上開帳
    戶業經通報列為警示帳戶而失去作用，衡諸上開物品單獨存
    在不具刑法上之非難性，倘予沒收或追徵，除另使刑事執行
    程序開啟之外，對於被告犯罪行為之不法、罪責評價並無影
    響，復不妨被告刑度之評價，對於沒收制度所欲達成或附隨
    之社會防衛目的亦無任何助益，欠缺刑法上之重要性，而無
    沒收或追徵之必要，爰依刑法第38條之2第2項規定，不予宣
    告沒收，併此敘明。
四、退回併案審理（退併辦）部分
　㈠併辦意旨略以：被告於109年6月24日某時許，在苗栗縣○○市○○路0段000號統一超商淇丞門市，將其申辦之中華郵政股份
    有限公司頭份郵局帳號000-00000000000000號帳戶存摺、提
    款卡及其密碼，交付予真實姓名年籍不詳、綽號「肥寶」之
    人，並當場取得1萬5,000元之貸款。嗣該犯罪集團成員「肥
    寶」於取得上開中華郵政帳戶資料後，其成員遂共同意圖為
    自己不法之所有，基於詐欺取財、洗錢之犯意聯絡，於109年6
    月27日晚上9時40分許，撥打電話予丙○○，冒充486團購網及
    中國信託商業銀行客服人員，向丙○○佯稱其前購買商品時，
    因工作人員疏忽，誤將訂單設定為10倍，需依指示將帳戶中
    款項提領並匯至指定帳戶云云，致丙○○陷於錯誤，依指示操
    作，而於同年月29日下午3時25分許，匯款9萬9,999元至被
    告所提供之上開中華郵政帳戶內，旋由詐欺集團成員提領一
    空，以此方式隱匿犯罪所得。嗣後丙○○察覺有異報警處理，始
    循線查悉上情。被告係同時交付上開玉山銀行帳戶與上開中
    華郵政帳戶之存摺、金融卡及密碼予「肥寶」，係以交付之
    一行為致多名被害人受害，應為前案起訴之效力所及，自應移
    送本院併案審理等語。
　㈡按案件起訴後，檢察官認有裁判上一罪關係之他部事實，函
    請併辦審理，此項公函非屬訴訟上之請求，目的僅在促使法
    院注意而已。法院如果併同審判，固係審判不可分法則之適
    用所使然，然法院審理結果如認前案不成立犯罪，或兩案無
    裁判上一罪之關係，自應將併辦之後案退回原檢察官，由其
    另為適法之處理，方為合法（最高法院94年度台非字第278
    號、97年度台上字第2459號判決意旨參照）。
　㈢且查，本件被告所犯既係一般洗錢罪、詐欺取財罪之共同正
    犯，並非單純提供金融帳戶之幫助犯，又詐欺取財罪係侵害
    個人財產法益之犯罪，其罪數計算，以被害人數、被害次數
    之多寡，決定其犯罪之罪數，業如前述，則上開移送併案審
    理部分，被害人丙○○既與本件起訴書所載之告訴人丁○○○不
    同，且詐欺集團成員遂行詐騙之時間、地點、方式亦與本件
    起訴書所載內容不同，顯屬另一犯罪事實，而不在起訴效力
    範圍內，與起訴部分自不生裁判上或實質上一罪關係，不因
    被告係一次提供上開玉山銀行帳戶、中華郵政帳戶等之存摺
    、金融卡，即認係裁判上一罪之同一案件，則移送併辦意旨
    認該部分與前揭論罪科刑部分有審判不可分關係，而受起訴
    效力所及，容有誤會，本院無從併予審理，揆諸前揭說明，
    自應退回由檢察官另為適法之處理。至被告提供金融機構帳
    戶之行為，於前揭論斷其共同犯洗錢及提領款項共同犯詐欺
    取財之行為時業已評價，併此敘明。
據上論斷，應依刑事訴訟法第299條第1項前段，洗錢防制法第14
條第1項，刑法第11條前段、第28條、第339條第1項、第55條、
第42條第3項前段、第38條之1第1項前段、第3項、第38條之2第2
項，刑法施行法第1條之1第1項，判決如主文。
本案經檢察官廖倪凰提起公訴，檢察官蕭慶賢到庭執行職務。
中　　華　　民　　國　　111 　年　　4 　　月　　19　　日
　　　　　　　　　刑事第一庭　審判長法　官　陳茂榮
　　　　　　　　　　　　　　　　　　法　官　柳章峰
　　　　　　　　　　　　　　　　　　法　官　高御庭
以上正本證明與原本無異。
如不服本判決應於收受送達後20日內向本院提出上訴書狀，並應
敘述具體理由；其未敘述上訴理由者，應於上訴期間屆滿後20日
內向本院補提理由書（均須按他造當事人之人數附繕本）「切勿
逕送上級法院」。
中　　華　　民　　國　　111 　年　　4 　　月　　19　　日
　　　　　　　　　　　　　　　　　　書記官　林怡芳
附錄本案論罪科刑法條全文：　　
洗錢防制法第14條
有第二條各款所列洗錢行為者，處7年以下有期徒刑，併科新臺
幣5百萬元以下罰金。
前項之未遂犯罰之。
前二項情形，不得科以超過其特定犯罪所定最重本刑之刑。
中華民國刑法第339條
（普通詐欺罪）
意圖為自己或第三人不法之所有，以詐術使人將本人或第三人之
物交付者，處5年以下有期徒刑、拘役或科或併科50萬元以下罰
金。
以前項方法得財產上不法之利益或使第三人得之者，亦同。
前二項之未遂犯罰之。